【裁判字號】    95,勞小上,9
【裁判日期】    950619
【裁判案由】    給付資遣費等
【裁判全文】
臺灣臺北地方法院民事裁定             95年度勞小上字第9號
上  訴  人  興門建設股份有限公司
法定代理人  乙○○○
被上訴人    甲○○
上列當事人間95年度北勞小字第10號給付資遣費等事件，上訴人
對於民國95年4月28日本院台北簡易庭95年度北勞小字第10號民
事判決提起上訴，本院裁定如左：
    主  文
上訴駁回。
第二審訴訟費用新台幣壹仟伍佰元由上訴人負擔。
    理  由
一、按關於請求給付之金錢或其他代替物或有價證券之訴訟，其
    標的金額或價額在新台幣十萬元以下者，適用本章所定之小
    額程序，民事訴訟法第436條之8第1項定有明文。次按對於
    小額訴訟之第一審裁判提起上訴或抗告，非以其違背法令為
    理由，不得為之；又其上訴狀內應記載上訴理由，並表明下
    列各款事項︰（一）、原判決所違背之法令及其具體內容。
    （二）、依訴訟資料可認為原判決有違背法令之具體事實，
    否則即屬上訴不合法，應予裁定駁回之，民事訴訟法第436
    條之24第2項、第436條之25分別定有明文。
二、本件上訴意旨略以：被上訴人除於任職期間並未克盡其守，
    近因上訴人將於台北成立分公司，未將被上訴人安排至台北
    分公司上班致生怨懟，除表示不願意繼續任職外，尚挑撥同
    事不依照公司之人事安排。兩造於94年12月29日協商後，被
    上訴人於當日即提出離職請求，上訴人應允外並承諾協助被
    上訴人向行政院勞工委員會申請失業救濟金，同時開立當月
    薪資新台幣（下同）25,000元之支票乙張。因上訴人公司將
    進行搬遷事宜，故未要求其提出書面辭呈。被上訴人於翌日
    持其自行填寫之離職證明書交付上訴人簽認，並辦理勞健保
    退保後，並無任何與常理違反之處。故上訴人所謂遭上訴人
    資遣之說，並無證據，不足採信等情，並聲明求為駁回被上
    訴人之訴及假執行之聲請。
三、經查，本件被上訴人請求上訴人給付之金額計97,917元，依
    民事訴訟法第436條之8規定本件應適用小額訴訟程序。再上
    訴人提起本件上訴，僅為上開事實敘述，並未具體指摘原判
    決有何違背法令事由或依訴訟資料可認為原判決有違背法令
    之具體事實，揆諸前揭說明，上訴為不合法。
四、從而，上訴人本件上訴為不合法，應予駁回。
五、本件訴訟費用額，依後附計算書確定如主文所示金額。
六、爰裁定如主文。
中    華    民    國    95    年    6     月    19    日
                  臺灣臺北地方法院勞工法庭
                      審判長   法  官  黃莉雲
                               法  官  林振芳
                               法  官  黃書苑
計  算  書
項      目          金  額（新台幣）        備     註
第二審裁判費        壹仟伍佰元             由上訴人繳納。
合    計            壹仟伍佰元
以上正本係照原本作成。
本裁定不得抗告。
中    華    民    國    95    年    6     月    19    日
                               書記官  趙郁涵


司法院資訊處製作；財團法人民間司法改革基金會備份。
